【裁判字號】    98,易,2911
【裁判日期】    981130
【裁判案由】    家庭暴力罪之傷害
【裁判全文】
臺灣臺北地方法院刑事判決              98年度易字第2911號
公  訴  人  臺灣臺北地方法院檢察署檢察官
被      告  甲○
上列被告因家庭暴力罪之傷害案件，經檢察官提起公訴（98年度
偵字第20585號），本院判決如下：
    主  文
甲○傷害人之身體，處有期徒刑肆月，如易科罰金，以新臺幣壹
仟元折算壹日。
    事  實
一、甲○與乙○○原為配偶，於民國97年4月22日離婚，具有家
    庭暴力防治法第3條第1款所定之家庭成員關係，甲○與乙○
    ○於98年7月3日凌晨0時10分許，在臺北市○○區○○路649
    之58號甲○居處內，發生口角糾紛，甲○即基於傷害之犯意
    ，出手毆打乙○○，致乙○○受有頭部鈍傷、臉部鈍挫傷、
    右臂多處鈍挫傷、瘀傷等傷害。
二、案經乙○○訴由臺北市政府警察局信義分局報告臺灣臺北地
    方法院檢察署檢察官偵查起訴。
    理  由
甲、程序部分：
一、本件為刑事訴訟法第376 條第1 、2 款所列案件，依同法第
    284 條之1前段規定，由法官1人獨任審判，合先敘明。
二、(一)按被告以外之人於審判外之言詞或書面陳述，除法律有規
      定者外，不得作為證據。又被告以外之人於審判外之陳述
      ，雖不符前4 條之規定，而經當事人於審判程序同意作為
      證據，法院審酌該言詞陳述或書面陳述作成時之情況，認
      為適當者，亦得為證據，刑事訴訟法第159 條第1 項、第
      159 條之5 第1 項定有明文。
    (二)查告訴人乙○○之警詢及檢察官訊問筆錄；臺北市立聯合
      醫院忠孝院區診斷證明書1紙，均為被告甲○以外之人於
      審判外之言詞及書面陳述，惟被告及檢察官於本院審理時
      同意作為證據，本院揆諸前開法條規定，並審酌前開言詞
      及書面陳述作成時之情況，認為適當，自得作為證據，合
      先敘明。
乙、實體部分：
一、訊據被告固坦承於犯罪事實所載之時間、地點與告訴人發生
    口角爭執之事實，惟矢口否認有何傷害犯行，辯稱：係告訴
    人至被告住處亂砸吵鬧，被告並未毆打告訴人，不知道告訴
    人何以受傷云云。經查：
    (一)乙○○於98年7月9日警詢時指稱：「…我前夫（即被告）
      就對我拳腳相向，還用手機敲我的後腦袋，並打我的眼睛
      、手臂及身體其他多處部位，後來因為他自己打電話報警
      ，叫警察到他家要求我離開現場，我才在9月3日凌晨1時
      8分前往忠孝醫院驗傷。」（偵卷第7頁），及於98年9月
      17日檢察官訊問時陳述：「98年7月2日下午11時多，我到
      他住處談話，造成意見不合，有爭執，他就騎到我身上，
      把我壓在床上，用拳頭打我臉部、手臂、眼睛，他也有用
      手打我後腦袋，我就一直叫救命，他打完我後，他就報警
      叫警察抓走我，警察來按電鈴，他才停手。」（同卷第16
      頁）等語，均一致指述被告毆打其後腦袋、眼睛、手臂等
      處乙情。
    (二)又依臺北市立聯合醫院忠孝院區受理家庭暴力事件驗傷診
      斷書所載，告訴人於98年7月3日上午1時8分前往驗傷，檢
      查結果：「頭部鈍傷（後枕部鈍傷）、臉部鈍挫傷（【右
      臉頰】約8x8公分鈍傷、血腫；【右眼】2x2公分血腫）、
      右臂多處鈍挫傷、瘀傷（2x2公分、2x2公分、3x3公分）
      」（同卷第9頁），即與告訴人上開指述遭受毆打部位相
      合，是其所述尚非無據。
    (三)再者，由受傷照片7紙（同卷第18至19頁）觀之，告訴人
      眼眶附近瘀血腫脹，其右手臂外側、內側均有數個呈青紫
      色的瘀血傷痕等情益徵。
    (四)至被告雖然辯稱其未毆打告訴人，可能告訴人歇斯底里自
      己受傷（本院卷第13頁）云云，惟其前於98年7月29日警
      詢時已供稱：「…我不得不壓住她…但是我跟她拉扯時也
      許可能會造成她的一些傷勢…」（同卷第4頁）等語，顯
      見當時被告確實與告訴人發生肢體衝突，況由上開傷勢所
      示，告訴人眼眶、其後枕部均為人體凹陷之處，如非刻意
      針對毆打，而係拉扯或掙扎間所受傷，應不致造成該處之
      傷勢，何況告訴人右臂無論內側或外側均受傷，益見應係
      毆打所致甚明，是被告前開辯解與事實不符，乃臨訟圖免
      之詞，不足採信。
    (五)綜上，本案事證明確，被告犯行堪以認定，應依法論科。
二、論罪科刑之理由：
    (一)核被告所為，均係犯刑法第277條第1項之傷害罪。
    (二)爰審酌被告並無前科，有臺灣高等法院被告前案紀錄表1
      份在卷足憑，其因與告訴人發生爭執，竟不思理性解決，
      動手毆打告訴人，置告訴人身上傷痕累累，及犯後迄今均
      未與告訴人調解或為何賠償，且一再飾詞狡辯，未見悔意
      ，態度不佳等犯罪之動機、目的、手段、被害人所受傷害
      程度及被告犯罪後之態度等一切情狀，量處如主文所示之
      刑，並諭知易科罰金之折算標準。
三、據上論斷，應依刑事訴訟法第284條之1、第299條第1項前段
    ，刑法第277條第1項、第41條第1項前段，刑法施行法第1條
    之1，判決如主文。
本案經檢察官徐則賢到庭執行職務
中    華    民    國    98    年    11    月    30    日
                  刑事第十三庭  法  官  李貞瑩
以上正本證明與原本無異。
如不服本判決應於收受送達後10日內向本院提出上訴書狀，並應
敘述具體理由；其未敘述上訴理由者，應於上訴期間屆滿後20日
內向本院補提理由書（均須按他造當事人之人數附繕）「切勿逕
送上級法院」。
                                書記官  陳鳳瀴
中    華    民    國    98    年    11    月    30    日
附錄：本案論罪科刑法條全文
刑法第277條第1項
傷害人之身體或健康者，處3年以下有期徒刑、拘役或1,000元以
下罰金。

司法院資訊處製作；財團法人民間司法改革基金會備份。
